【裁判字號】    88,簡上,49
【裁判日期】    890320
【裁判案由】    給付貨款
【裁判全文】
臺灣宜蘭地方法院民事判決  八十八年度簡上字第四十九號
    上  訴  人  七福交通股份有限公司
                              .
    法定代理人  丙○○      住.
    被上訴人    峻侖股份有限公司      設台北市○○區○○路一八七巷二十五號
    法定代理人  丁○○      住台北市○○區○○路一八七巷二十五號
右當事人間請求給付貨款事件，上訴人對於中華民國八十八年七月十二日本院宜蘭簡
易庭八十八年度宜簡字第一三四號第一審判決提起上訴，本院判決如左：
    主  文
原判決廢棄。
被上訴人在第一審簡易之訴駁回。
第一、二審訴訟費用由被上訴人負擔。
    事  實
甲、上訴人方面：
  一、聲明：如主文所示。
  二、陳述：除引用原判決書之記載外，補稱：上訴人並未積欠被上訴人任何貨款，
      上訴人並無車號為ＺＺ一一一之遊覽車，亦未到被上訴人處裝置法國製電磁剎
      車器一套。上訴人並未授權甲○○從事裝置電磁剎車器，該筆貨款債務自應由
      甲○○本人負責，上訴人不應負責。
  三、證據：提出營利事業登記證影本一件為證，請求函查車牌號碼ＺＺ一一一、Ｚ
      Ｚ四五二號營業大客車之車籍資料及訊問證人何南輝。
乙、被上訴人方面：
  一、聲明：駁回上訴。
  二、陳述：除引用原判決書之記載外，補稱：當時由甲○○、乙○○二人駕駛車號
      ＺＺ一一一營業大客車至被上訴人處安裝剎車器，該車車體噴有七福交通股份
      公司之字樣。裝剎車器時，彼二人有表明係以七福交通股份有限公司為當事人
      ，且簽名人為甲○○，本件自應由上訴人負責清償貨款。
  三、證據：援用原審之立證方法，並提出照片二張、工會會員名冊影本二件為證；
      並請求傳訊證人乙○○、甲○○。
      理   由
一、被上訴人於原審起訴主張上訴人於民國（下同）八十七年二月間經訴外人三通車
    體股份有限公司介紹，向被上訴人購買法國製電磁剎車器一套，約定價款為新台
    幣（下同）二十萬元，並於八十七年二月七日完成安裝，上訴人卻迄今尚未給付
    貨款，雖經催索，上訴人仍拒絕給付，為此提起本件訴訟。上訴人則以剎車器所
    安裝之車號ＺＺ一一一號營業大客車，並非上訴人所有，其亦未授權甲○○裝置
    剎車器，上訴人無給付貨款之義務等語置辯。
二、按買受人對於出賣人，有交付約定價金及受領標的物之義務，固為民法第三百六
    十七條所明定。惟民事訴訟法第二百七十七條前段規定，當事人主張有利於己之
    事實者，就其事實有舉證之責任。本件被上訴人所主張上訴人為系爭買賣契約買
    受人之事實，已為上訴人否認，其事實已顯不明狀態，依一般之舉證責任分配法
    則，就此項待證之權利發生要件事實，應由被上訴人負舉證責任。經查，本件被
    上訴人就其所主張之前開事實，固提出存證信函、送貨單簽收影本各一件為證，
    但查，被上訴人所提出之送貨單中客戶欄所載為三通車體股份有限公司，而非七
    福交通股份有限公司。雖送貨單中之買受人簽名係「七福交通甲○○」，但其真
    意究有否以七福交通股份有限公司為當事人，則有不明。就此，經本院傳訊證人
    甲○○、何南輝二人，均證稱當時何南輝受三通車體股份有限公司委託，駕駛車
    號ZZ一一一號營業大客車，前往被上訴人處裝置剎車器，未有上訴人之授權。另
    經本院函詢交通部公路局高雄區監理所有關車號ZZ一一一營業大客車之車籍資料
    ，其函覆資料中，亦無車主為上訴人之資料。且揆諸被上訴人所提出附卷之存證
    信函內容所載，自稱其對上訴人催討貨款前，已經向三通車體股份有限公司催收
    ，顯見被上訴人原亦以三通車體股份有限公司為契約之買受人。因此，上訴人所
    稱其非買賣契約之當事人，應非無稽。被上訴人對於系爭買賣契約之買受人為上
    訴人之待證事實，所提證據尚難為其有利之論證，顯未能提出確切證據，以令本
    院就此一權利發生之要件事實之存在形成確信，其事實不明之不利，應歸於被上
    訴人，故本件上訴人非系爭買賣契約之買受人之事實，應可認定。
三、綜上所述，上訴人顯非買賣契約之買受人，從而被上訴人本於買賣契約關係，請
    求上訴人給付價金二十萬元及利息，即無理由，不應准許。原審命上訴人給付被
    上訴人二十萬元及八十七年二月七日起至清償日止，按年息百分之五計算之利息
    ，自有未洽。上訴意旨指摘原判決不當，求予廢棄改判，為有理由，自應由本院
    予以廢棄改判，如主文第二項所示。
四、本件判決之基礎已臻明確，兩造其餘攻擊防禦方法，核與判決結果無影響，爰不
    逐一論述，並予敘明。
五、據上論結，本件上訴為有理由，依民事訴訟法第四百三十六條之一第三項、第四
    百五十條、第七十八條判決如主文。
中      華      民      國    八十九    年      三      月     二十     日
                            臺灣宜蘭地方法院民事庭
~B審判長法  官  周煙平
~B      法  官  陳湘琳
~B      法  官  姜世明
右正本證明與原本無異。
本件不得上訴。
中      華      民      國    八十九    年      三      月     二十二   日
~B  法院書記官  廖文章


司法院資訊處製作；財團法人民間司法改革基金會備份。
